---
title: "HW_3_Osipov_AV"
output: html_document
date: "2024-03-27"
---

```{r setup, include=FALSE}
knitr::opts_chunk$set(echo = TRUE)
library(tidyverse)
library(readxl)
```

## Загрузка и преобразование данных

```{r cars}
pima <- read_excel(path = 'pima.xlsx')
pima <- na.omit(pima)
pima <- pima %>%
    mutate_at(vars(diabetes), as.factor)
```

## Просчитать описательные статистики. Для количественной переменной рассчитайте число наблюдений, среднее, стандартное отклонение, 1-й и 3-й квартили, минимум и максимум. Для категориальной переменной определите абсолютную и относительные частоты.

## 1. Рассчитайте описательные статистики для переменных glucose, pressure, mass.

```{r pressure, echo=FALSE}
# Расчет основных статистик для каждой переменной:
summary_stats <- summary(pima[, c("glucose", "pressure", "mass")])

# Расчет стандартного отклонения для каждой переменной:
glucose_sd <- sd(pima$glucose, na.rm = TRUE)
pressure_sd <- sd(pima$pressure, na.rm = TRUE)
mass_sd <- sd(pima$mass, na.rm = TRUE)

# Вывод результатов:
print(summary_stats)

cat("glucose", glucose_sd, "\n")
cat("pressure", pressure_sd, "\n")
cat("pressure", mass_sd, "\n")
```

```{r}
# Для количественной переменной
quantitative_variable <- c(10, 15, 20, 25, 30) # Замените это на ваши данные

# Число наблюдений
n <- length(quantitative_variable)

# Среднее
mean_value <- mean(quantitative_variable)

# Стандартное отклонение
sd_value <- sd(quantitative_variable)

# Квартили
q1 <- quantile(quantitative_variable, 0.25)
q3 <- quantile(quantitative_variable, 0.75)

# Минимум и максимум
min_value <- min(quantitative_variable)
max_value <- max(quantitative_variable)

# Вывод результатов
cat("Число наблюдений:", n, "\n")
cat("Среднее:", mean_value, "\n")
cat("Стандартное отклонение:", sd_value, "\n")
cat("1-й квартиль:", q1, "\n")
cat("3-й квартиль:", q3, "\n")
cat("Минимум:", min_value, "\n")
cat("Максимум:", max_value, "\n")

# Для категориальной переменной
categorical_variable <- c("A", "B", "A", "C", "B") # Замените это на ваши данные

# Абсолютные частоты
absolute_freq <- table(categorical_variable)

# Относительные частоты
relative_freq <- prop.table(absolute_freq)

# Вывод результатов
cat("Абсолютные частоты:\n")
print(absolute_freq)
cat("\nОтносительные частоты:\n")
print(relative_freq)

```

## 2. Рассчитайте описательную статистику для переменной diabetes.

```{r}
# Расчет абсолютных частот:
absolute_freq <- table(pima$diabetes)

# Расчет относительных частот:
relative_freq <- prop.table(absolute_freq) * 100

# Вывод результатов:
cat("Абсолютные частоты:\n")
absolute_freq
cat("\nОтносительные частоты:\n")
relative_freq
```

## Создайте на основе переменной age новую переменную age_group, которая будет отражать следующие возрастные группы: 21–35, 36–49 и 50+. Посчитайте описательную статистику для новой переменной.

```{r}
pima <- pima %>%
  mutate(age_group = ifelse(age <= 35, "21-35",
  ifelse(age <= 49, "36-49", "50+")))

pima <- mutate(pima, age_group = as.factor(age_group))

abs_age <- table(pima$age_group)
rel_age <- (abs_age / length(pima$age_group)) * 100

cat("Абсолютные частоты:\n")
abs_age
cat("\nОтносительные частоты:\n")
rel_age
```

## 3. Определите 90% доверительный интервал для переменной pedigree

```{r}
# Создание подвыборки данных для переменной pedigree (может потребоваться преобразование данных в числовой формат)
pedigree_data <- as.numeric(pima$pedigree)

# Рассчет доверительного интервала
confidence_interval <- t.test(pedigree_data, conf.level = 0.90)$conf.int

cat("\nДоверительный интервал:\n")
print(confidence_interval)
```

## 4. Постройте график плотности вероятности для переменной glucose и отметьте на нем среднее значение. Для той же переменной постройте гистограмму. Постройте два ящика с усами для значений pos и neg соответственно переменной diabetes

```{r}
dens <- ggplot(data = pima) +
  geom_density(aes(glucose)) +
  geom_vline(xintercept = mean(pima$glucose), color = 'red') +
  labs(title = "График плотности вероятности glucose")
print(dens)
```

```{r}
box <- ggplot(data = pima) +
  geom_boxplot(aes(diabetes, glucose, fill = diabetes)) +
  labs(title = "Распределение наличия диабета")
print(box)
```

## 5. Постройте на одном графике две диаграммы рассеяния для наличия или отсутствия диабета. По оси X представьте значения обхвата трицепса, а по оси Y — массу тела. Выполните окрашивание, заливку и группирование по переменной diabetes.

```{r}
# Удаление строк, где обхват трицепса или масса тела равны нулю
pima_clean <- subset(pima, triceps != 0 & mass != 0)
# Построение графика
facet <- ggplot(data = pima_clean,
                aes(x = triceps, y = mass)) +
  geom_point(color = "black", shape = 21, size = 4,
             aes(fill = factor(pima_clean$diabetes))) +
  scale_fill_manual(values = c("pink", "lightgreen")) +
  facet_grid(. ~ diabetes) +
  labs(title = "Диаграмма рассеяния диабета",
       x = "Обхват трицепса", y = "Масса тела") +
  theme_light()

print(facet)
```

##### Необходимо выполнить следующие пункты: 

##### Рассчитайте описательные статистики для переменных glucose, pressure, mass. — 1 балл

##### Рассчитайте описательную статистику для переменной diabetes. Создайте на основе переменной age новую переменную age_group, которая будет отражать следующие возрастные группы: 21–35, 36–49 и 50+. Посчитайте описательную статистику для новой переменной. — 1 балл

##### Определите 90% доверительный интервал для переменной pedigree. — 2 балла

##### Постройте график плотности вероятности для переменной glucose и отметьте на нем среднее значение. Для той же переменной постройте гистограмму. Постройте два ящика с усами для значений pos и neg соответственно переменной diabetes. — 3 балла

##### Постройте на одном графике две диаграммы рассеяния для наличия или отсутствия диабета. По оси X представьте значения обхвата трицепса, а по оси Y — массу тела. Выполните окрашивание, заливку и группирование по переменной diabetes. — 3 балла

##### Загрузите файлы на GitHub, в форму приложите ссылку на него. Назовите RMarkdown-файл своими ФИО.

##### Что нужно отправить: ссылку на репозиторий, который будет содержать RMarkdown-файл с вашим решением.
